【裁判字號】    90,訴,7046
【裁判日期】    920129
【裁判案由】    商標異議
【裁判全文】
臺北高等行政法院判決                              九十年度訴字第七○四六號
                              .
    原      告  和泰股份有限公司
    代  表  人  甲○○
    訴訟代理人  李  旦律師
                江俊賢律師
    被      告  經濟部智慧財產局
    代  表  人  蔡練生（局長）
    訴訟代理人  戊○○
    參  加  人  法商‧德拉莫德公司（Diramode, Societe Anonyme）
    代  表  人  乙○○○○○○.
    訴訟代理人  丁○○律師
                丙○○
右當事人間因商標異議事件，原告不服經濟部中華民國九十年十月三十一日經（九○
）訴字第○九○○六三二六五一○號訴願決定，提起行政訴訟，本院判決如左：
    主  文
原告之訴駁回。
訴訟費用由原告負擔。
    事  實
一、事實概要：原告於民國八十九年三月二日以「PINKKI」商標，指定使用於商標法
    施行細則第四十九條所定商品及服務分類表第二十五類之鞋子、涼鞋、拖鞋、雨
    鞋‧‧‧等商品，向被告申請註冊，經被告核准列為審定第九三三九六四號商標
    。嗣參加人法商‧德拉莫德公司以該審定商標有違商標法第三十七條第七款及第
    十二款之規定，對之提起異議，案經被告審查，認其有違商標法第三十七條第十
    二款規定，以九十年七月六日中台異字第九○○四二二號商標異議審定書為系爭
    審定第九三三九六四號「PINKKI」商標之審定應予撤銷之處分。原告不服，提起
    訴願，遭決定駁回，遂提起行政訴訟。本院於九十一年十月二十二日開庭行準備
    程序，經原、被告及參加人陳述意見後，認有使參加人獨立參加訴訟之必要，爰
    裁定命其參加本件被告之訴訟。
二、兩造聲明：
    (一)原告聲明：請求撤銷原處分及訴願決定。訴訟費用由被告負擔。
    (二)被告聲明：如主文所示。
三、兩造之爭點：
    系爭審定第九三三九六四號「PINKKI」商標（如附圖一），與據以異議註冊第
    八○七七二二號「PIMKIE」商標（如附圖二），是否構成近似？
    (一)原告主張：
      原處分撤銷系爭商標之審定，訴願決定遞予維持，所持理由無非為：系爭審定
      第九三三九六四號「Pinkki」商標，與據以異議之註冊第八○七七二二號「
      PIMKIE」商標，均為無意義之自創英文字，於外觀上均由「PI」起首之六個英
      文字母所構成，發音極相彷彿，異時異地隔離觀察或連貫唱呼之間，難謂無使
      相關商品購買人產生混同誤認之虞；另有關據以異議之商標有未使用之情事乙
      節，核屬得否另案申請撤銷其專用權之範疇云云。惟查，原處分及訴願決定顯
      有違法不當之處，應予撤銷，謹分陳事實及理由如下：
      1.按商標圖樣相同或近似於同一商品或類似商品之註冊商標者，不得申請註冊
        ，固為系爭商標審定時商標法第三十七條第十二款所明定。惟商標是否近似
        ，應以具有普通知識經驗之商品購買人，於購買時施以普通所用之注意，有
        無混同誤認之虞判斷之。至於如何判斷消費者有無混同誤認之虞，審判實務
        向來係以商標之外觀、觀念、及讀音為主要之判斷方法，另被告參酌學者見
        解及國外實務經驗，亦制定有商標近似之審查要點，以商品、購買人、地域
        、創意、使用情形等各節，作為審查商標是否近似之考量因素。以下爰依據
        前揭各判斷方法及審查要點分析本案，以說明系爭商標與據以異議之商標，
        並非近似商標：
        (1)就商標之觀念而論：原告為因應品牌國際化及年輕化之趨勢，乃鎖定年輕
          女性為系爭商標之消費族群，在設計創設系爭商標之始，為符合年輕女性
          之特性，乃取粉紅色「pink」之諧音，並在字尾加上「i」，俾於唱呼時
          突顯可愛活潑之動感，設計理念兼蘊年輕女性活潑、有活力之性格特徵及
          粉紅柔和之色彩意識，實非據以異議之「PIMKIE」商標，係以毫無意義之
          自創字可與比擬。被告認系爭商標為無意義之自創英文字，對於原告主張
          之設計理念視而未見，全未加以採酌，顯有違誤。
        (2)就商標之外觀而論：
          系爭商標係鎖定年輕女性為消費族群，由於年輕女性偏愛可愛活潑之形
            體，倘若商標外觀上之形體過於僵化八股，勢必降低年輕女性族群之接
            受度。因此原告在設計系爭商標時力求外觀形體之活潑動感及字型柔美
            等藝術特質，俾提高年輕女性消費者對系爭商標之接受度及認同感。反
            觀據以異議之「PIMKIE」商標，係以電腦排版標準字型為之，毫無設計
            匠意可言，兩者在外觀設計形體上，予人之觀感印象相差甚遠，異時異
            地觀察，實無致使消費者產生混淆誤認之虞。
          再者，系爭商標僅起首二個字母「PI」及第四個字母「K」與據以異議
            之商標相同，其餘並不相同，被告以系爭商標與據以異議商標有三個字
            母相同，即認二者外觀近似，顯屬牽強。蓋商標審查固以個案審查為原
            則，然行政機關於審查時仍應本平等原則依法行政，非謂其可毫無標準
            恣意專斷。查被告截至目前為止，核准使用於與本件相同類別商品（即
            商標法施行細則第四十九條所定商品及服務分類表第二十五類）之商標
            ，其中以「PI」為字首之商標即有十餘件之多，如PINTO、PINA、
            PINSPORT、PINORE、PINWHEELS、PIN PON PAN、PINKY&DIANNE 、PIN
            JANE、PINGLU、PINK HOUSE、PIN POINT、PINWAY、PINK&WHITE、
            PININFARINA，此外甚至有前三字母與據以異議之「PIMKIE」商標完全
            相同者，如「PIMENTO」及「PIMMODA」，被告於該等案件中認為並無近
            似問題，卻獨認系爭商標與據以異議之商標有近似之虞，顯然標準不一
            ，有違行政法上之平等原則。
          尤有甚者，被告於其所制印之商標手冊內，例示「HOUSE」及「MOUSE」
            並非近似商標，然參諸該二商標除起首字母「H」及「M」不同外，後四
            字母全部相同，且起首字母「H」與「M」又頗為近似，被告於該二商標
            外觀如此雷同之情形下，仍以兩商標外文本身有特殊意義及字體設計不
            同等理由，認定該二商標不近似，反觀本件系爭商標與據以異議之商標
            ，兩者相同字母之字數更少，且系爭商標復有女性粉紅及字形柔美等別
            出心裁之觀念意義及設計意匠，被告卻認為本件屬近似商標，其判斷之
            恣意，實難令人甘服。
          鈞院日前針對「DILBERT」及「GILBERT」商標爭訟案，認「DILBERT」
            之圖形，與純文字之「GILBERT」比較，雖僅有一個字母之差異，但不
            論外觀或觀念、特徵都足以區別，應不構成近似商標。系爭商標「
            Pinkki」與據以異議之「PIMKIE」商標，其外觀名稱之相似度，相較於
            前揭案例，差異性更大，依同一標準而為認定，系爭商標與據以異議之
            商標自非近似商標。
          前行政法院七十七年判字第二二○六號，針對「MULTIMATE」與「
            MULTIWAY」兩商標是否近似乙案，認二字雖均含有「MULTI」五字母，
            但該「MULTI」乃英文中常用字首，其自身不具特別意義，尚不足為判
            定兩字近似之依據。本件系爭商標與據以異議之商標起首字母「PI」，
            本身同樣不具特別意義，僅係英文字中常用之字首，關此，參遠東常用
            英漢辭典，於「PI」字首之下即收有四百四十四個單字，其中含六個字
            母之單字，亦高達五十六個之多，若依被告之審查標準，則所有六個字
            母，且以「PI」為字首之單字，豈非皆與據以異議之商標近似，此等粗
            略、草率之審查方式，如何令人信服？
        (3)就商標之讀音而論：參加人係一法國公司，其「PIMKIE」商標既係法國品
          牌，自係以法語發音為其商標之發音，由於「PIMKIE」係參加人所自創無
          意義之文字，參照法華大字典，「PIM」之讀音應為[p ]，與系爭商標「
          PINKKI」係以英語作為語文別，讀音為[p n]，兩者在唱呼時有相當之差
          異，實不致使消費者產生混同誤認之虞。
        (4)就系爭商標指定使用之商品而論：商標所使用商品之價格、體積、特性等
          ，對於購買人之注意力有相當之影響。一般而言，消費者對於價格較低廉
          之日常性消耗用品，注意力較低，較易混淆，對於價位較高或專業性之商
          品，則注意力較高，較不易混淆。系爭商標指定使用之商品為皮鞋、運動
          鞋、田徑鞋、登山鞋、滑雪靴等，清一色均為鞋類，屬價位較高且較專業
          性之商品，實非價格低廉之日常性消耗用品可與比擬。職是，就系爭商標
          指定使用之商品而言，消費者於購買時對產品來源產生混同誤認之機會較
          低。
        (5)就系爭商標指定使用之商品其消費族群（即購買人）而論：商標所指定使
          用之商品，與消費族群之屬性有絕對之關連。例如日常家庭用品之消費族
          群主要為家庭主婦，醫療用品之消費族群主要為醫師，低價零食小玩具之
          消費族群主要為小朋友。而各個消費族群因其對於商品品牌敏感度之不同
          ，其注意力及識別力亦有不同。系爭商標係鎖定追求流行時尚之年輕女性
          為消費族群，而年輕女性對於流行資訊之敏感度相當高，基於年輕女性愛
          美及重視自我風格品味之特性，於購買鞋子時，對於商品品牌之識別力自
          然高於其他一般消費族群，準此，系爭商標之商品購買人，於購買時只要
          施以普通所用之注意，即不致對商品來源產生混同誤認之虞。
        (6)就系爭商標指定使用商品之行銷地域而論：不同地區之購買人，因其知識
          、經驗、文化、喜好、習慣之不同，其對於商標之注意力及識別力均有不
          同。系爭商標鎖定自我表現特質強烈之年輕女性為消費族群，該消費族群
          特別重視外觀美感及自我風格，於選購鞋子時，必係仔細斟酌挑選，以求
          展現其獨特品味，渠對於商品品牌之識別力極高，不易混同誤認，自不待
          言。
        (7)就系爭商標之創意而論：商標之字形圖樣，其創意性愈高，愈能展現其獨
          特性及顯著性。亦即，商標之外觀形體若有其特殊性，於通體觀察時，自
          較能與其他商標相區別。系爭商標「Pinkki」為鎖定年輕女性之客戶群，
          在設計理念上取粉紅色pink之諧音，在外觀形體之設計上兼具女性柔和色
          彩意識、活力特徵及藝術感，相較於據以異議之「PIMKIE」商標，其外觀
          字形為僵化八股之電腦標準字體，毫無創意可言，通體觀察二商標，顯無
          近似之情形。
        (8)就商標使用情形而論：商標之使用方式、地域、時間、商品品質、廣告量
          、銷售量及企業形象等，對於消費者有無混同誤認之虞有其相當之影響。
          原告自八十九年元月創設系爭商標後，即著手製作型錄於太平洋SOGO、新
          光三越、遠東、明曜、廣三SOGO、中友等各大百貨公司行銷販售系爭商標
          之淑女鞋，並於雜誌上刊登廣告，市場反應頗佳。反觀參加人法商‧德拉
          莫德公司從未於中華民國境內販售PIMKIE商標之商品，關此，原告曾傳送
          電子信件至參加人之網站，表示欲購買PIMKIE商品，經參加人回覆表示，
          該公司並未在亞洲地區販售PIMKIE商品足稽，參加人之「PIMKIE」商標既
          從未在中華民國境內使用，在國內消費者對該商標毫無認識之情形下，豈
          可能誤認原告販售之商品其來源為參加人法商‧德拉莫德公司？倘商品購
          買人於購買時施以普通所用之注意，無誤認商品來源之可能，循據商標法
          施行細則第三十五條第一項之規定，系爭商標與據以異議商標，即非近似
          商標，至為顯然。準此，據以異議之PIMKIE商標，於中華民國境內究竟有
          無實際使用，於衡酌兩商標是否近似、是否有致消費者混同誤認之虞乙節
          ，至為重要，被告及訴願機關認據以異議商標是否有實際使用，與本件審
          查無關，顯有違誤。
      2.綜上所陳，系爭商標「Pinkki」並未近似於據以異議之「PIMKIE」商標，原
        處分及訴願決定認事用法顯有違誤。
    (二)被告主張：
      1.商標圖樣相同或近似於他人同一商品或類似商品之註冊商標者，不得申請註
        冊，為本件商標異議審定時商標法第三十七條第十二款所明定。而商標圖樣
        之近似，以具有普通知識經驗之購買人，於購買時施以普通所用之注意，有
        無混同誤認之虞判斷之，復為商標法施行細則第十五條第一項所明定。又商
        標在外觀、觀念或讀音方面有一構成近似者，即為近似之商標。
      2.本件審定第九三三九六四號「Pinkki」商標圖樣係由外文「Pinkki」所構成
        ，與據以異議之註冊第八○七七二二號「PIMKIE 」商標圖樣係由外文「
        PIMKIE」所組成相較，細為比對，固可見其有些微字母之差異，惟「Pinkki
        」及「PIMKIE」均為無意義之自創英文字，於外觀上，均由「Pi-」起首、
        「P」、「i」、「k」、「i」等四個字母相同之六個英文字母所構成之單字
        ，讀音可分別讀為「pin ki」與「pim ki」，發音極相彷彿，異時異地隔離
        觀察或連貫唱呼之間，難謂無致相關商品購買人產生相聯想而混同誤認之虞
        ，核屬近似之商標，又二者復均指定使用於靴鞋等相同或類似商品，揆諸上
        開說明，本件商標之申請註冊，自有首揭法條規定之適用。又本件商標既應
        依商標法第三十七條第十二款規定撤銷其審定，其是否尚有違反同條第七款
        之規定，即毋庸論究。綜上論述，被告原處分，洵無違誤。
    (三)參加人主張：
      1.本件原告起訴理由無非謂本案兩造商標不構成近似，系爭商標圖樣應無商標
        法第三十七條第十二款規定之適用，茲參加人對原告所主張者一一辯駁如下
        ：
        (1)按商標圖樣「相同或近似於他人同一商品或類似商品之註冊商標者」，不
          得申請註冊，為系爭商標異議審定時商標法第三十七條第十二款所明定。
          而衡酌商標是否近似，以具有普通知識經驗之商品購買人，於購買時施以
          普通所用之注意，有無混同誤認之虞判斷之，同法施行細則第十五條第一
          項定有明文。又「商標之近似與否，應隔離觀察以為判定之標準，縱令兩
          商標對照比較能見其差別，然異時異地各別觀察則不易見者，仍不得不謂
          為近似，故凡商標無論在外觀上、名稱上或觀念上，其主要部分近似，有
          足以惹起混同誤認之虞者，而其他附屬部分雖不近似，仍不得不謂為近似
          之商標」，前行政法院二十六年判字第二○號判例可資遵循。復依前行政
          法院二十三年判字第二十八號判決闡釋：商標法上所用文字，當然包括字
          之各體，自不能以字體正草大小及排列方法相異，而視為文字不同。又判
          定商標之近似與否，應以其構成該商標之主要部分有無特別顯著之差異為
          準（前行政法院二十五年判字第九號），另依行政院台七四經字第一八○
          六八號核定修正之商標近似審查基準一闡釋：商標在外觀、念、讀音方面
          有一近似者，即為近似之商標；同一基準四之(二)闡示：商標圖樣上之外文
          不同，讀音相同或相似，有混同誤認之虞者，為讀音近似。因此，如二商
          標構成近似且其指定使用之商品為同一或類似者，致在交易上有使一般消
          費大眾產生混同之虞者，即應有現行商標法第三十七條第十二款規定之適
          用而不得註冊。
        (2)原告主張其就系爭商標之設計及其外觀主張其為因應品牌國際化之年輕女
          性之特性，取「pink」諧音並在字尾加上「i」，力求外觀形體之活潑動
          感及字型柔美等之藝術特質，反觀據以異議商標係以電腦排版標準字型為
          之毫無設計意匠可言，兩者在外觀設計形體上，予人之觀感印象相差甚遠
          ，異時異地觀察，並無使消費者產生混淆誤認之虞‧‧‧等語，惟原告前
          述之說詞實似是而非；如首揭前行政法院之判例闡釋，商標法上所用文字
          ，當然包括字之各體，自不能以字體正草大小及排列方法相異，而視為文
          字不同。本件系爭商標之創設雖原告指稱具活潑動感，惟其所呈現予消費
          者之印象即為Pinkki，並不致因其字體之正草大小及排列不同而改變其予
          消費大眾之印象。且就其所呈送之使用證據可了解，其使用之態樣有與呈
          請註冊之字體相同者，亦有如其對據以異議商標所認定之以電腦排版標準
          字型使用者，是原告之說詞實係自相矛盾，不可採信。
        (3)原告稱被告核准使用與本件相同類別商品之商標，其中以「PI」為字首之
          商標即有十餘件之多，原告並列舉PINTO、PINA、PINSPORT、PINORE、
          PINWHEELS‧‧‧；惟查，被告於審查商標近似與否均係依照前述審查基
          準以個案審查為原則，蓋因商標組成之元素有文字排列、觀念意義、讀音
          差異，暨所指定之組群不同而有個案個別因素之差異，非能相提並論，且
          原告所舉案例與本案兩造商標差異甚遠非能比附援引，其所主張者自不可
          採信。
        (4)原告稱被告所印製商標手冊內例示「HOUSE」及「MOUSE」並非近似之商標
          以證本案二造商標亦非屬近似，惟查「HOUSE」及「MOUSE」乃二個非常通
          俗之語彙，即便國小學生亦能辨識其差異，因此舉此等商標之並存進而主
          張本案二案造商標非屬近似，顯然是風馬牛不相及，並有誤導之虞。
        (5)原告所舉之本院對「DILBERT」及「GILBERT」爭訟案之判決，及最高法院
          七十七年判字第二二○六號判決針對「MULTIMATE」及「MULTIWAY」商標
          近似之判決，核其圖樣與本案不同，且案情有別，尚難比附援引執為本案
          有利之論據。
        (6)有關商標之讀音，原告主張參加人為法國公司，據以異議商標「PIMKIE
          」為法國品牌，應以法語發音為該商標之發音云云，惟查法語及英語許多
          情形下其發音相同或近似，尤其在亞洲國家，英語為主要之第二外國語，
          我國人民對於外文之發音除非在單字中含有e、a、e等之字母，一般通常
          均以英語之KK音標作為發音之基礎；本案系爭商標圖樣上之外文PINKKI與
          參加人據以異議之PIMKIE商標，二者均為少數六個字母、二個音節組成，
          其中有四個以上字母之排列重疊及順序相同，其排列及發音詳如下：
          據以異議商標，PIMKIE（讀音類如pim-ki）。
          系爭商標，PINKKI（讀音類如pin-ki）。
          本案二造商標皆以PI起頭，而第三個字母M與N於外觀或發音上均極相彷彿
          ，因此PIM與PIN發音極端酷似，又據以異議商標之後三字母KIE之E並不發
          音，系爭商標之後三字母KKI，KK重疊，因此KIE與KKI發音完全相同，因
          此二造發音連貫唱乎易滋混淆，交易上極易使一般消費者產生混同之虞。
        (7)原告主張系爭商標鎖定自我表現特質強烈之年輕女性為消費族群、該消費
          族群特別重視外觀美感及自我風格，因此對於商品品牌之識別力極高，不
          易混同誤認；次就系爭商標之創意而論，其創意性愈高，愈能展現其獨特
          性及顯著性，亦即，商標之外觀形體若有其特殊性，於通體觀察時，自較
          能與其他商標相區別云云；惟查原告所主張者乃其主觀上設想消費者均為
          年輕女性，然而在市場上只要有消費能力均屬消費對象，況且如參加人前
          1.(2)項所述原告系爭商標所使用之態樣有與據以異議商標所使用之以電腦
          排版標準字型之使用者，復且商標法第三十七條第十二款之適用為二商標
          構成近似且指定使用於同一或類似之商品，致在交易上有使一般消費大眾
          產生混同之虞者為已足，因此原告之主張應不足採信。
      2.綜上所述，本案二造商標構成近似至為顯然；又系爭商標所指定之商品與據
        以異議商標所使用者均為同一或類似商品，因此系爭商標應有違反商標法第
        三十七條第十二款之規定，其應不得註冊，其原審定應予撤銷。
    理  由
一、按商標圖樣「相同或近似於他人同一商品或類似商品之註冊商標者」，不得申請
    註冊，為系爭商標異議審定時商標法第三十七條第十二款所明定。而衡酌兩商標
    是否近似，以具有普通知識經驗之購買人，於購買時施以普通所用之注意，有無
    混同誤認之虞判斷之。又所謂類似商品，應依一般社會通念、市場交易情形，並
    參酌該商品之原材料、用途、功能、產製者、行銷管道及場所或買受人等各種相
    關因素判斷之，同法施行細則第十五條第一、二項亦定有明文。
二、本件被告以：系爭審定第九三三九六四號「PINKKI」商標圖樣，係由外文「
    Pinkki 」所構成，與據以異議之註冊第八○七七二二號「PIMKIE」商標圖樣係
    由外文「PIMKIE」所構成者相較，細為比對固可見其有些微字母之差異，惟「
    Pinkki」與「PIMKIE」均為無意義之自創英文字，於外觀上，均由「PI」起首之
    六個英文字母所構成，且其中「P」、「I」、「K」、「I」四個字母相同；而其
    讀音可分別讀為「pin ki」與「pim ki」，發音極相彷彿，異時異地隔離觀察或
    連貫唱呼之間，難謂無使相關商品購買人產生混同誤認之虞，應屬近似之商標，
    復均指定使用於靴鞋等相同或類似商品，自有首揭法條規定之適用，乃為系爭商
    標之審定應予撤銷之處分。原告不服，提起訴願，遭決定駁回，遂提起本件行政
    訴訟，兩造及參加人之主張，分別如事實欄所載。
三、查原告起訴意旨無非謂：系爭商標設計理念係為符合年輕女性，而取粉紅色「
    pink 」之諧音，並在字尾加上「i」，俾於唱呼時突顯可愛活潑之動感，且外觀
    形體有活潑動感、字型柔美等藝術特質，實非據以異議之「PIMKIE」商標，係以
    毫無意義之自創字且以僵化八股之電腦標準字體可與比擬；再者，系爭商標僅起
    首二個字母「PI」及第四個字母「K」，與據以異議之商標相同，其餘並不相同
    ，且參加人係一法國公司，其「PIMKIE」商標既係法國品牌，自係以法語發音，
    「PIM」之讀音應為[p ]，與系爭商標「PINKKI」係以英語作為語文別，讀音為
    [p n]，兩者在外觀、觀念及讀音上均不相同，實不致使消費者產生混同誤認之
    虞；另系爭商標指定使用之商品為鞋類，價位較高，消費族群為年輕愛美重品味
    之女性，於購買時對產品來源產生混同誤認之機會較低；又參加人從未在我國販
    售PIMKIE商標之商品，國內消費者對該商標毫無認識之情形下，自不可能誤認原
    告販售之商品其來源為參加人公司；是系爭商標「Pinkki」並未近似於據以異議
    之「PIMKIE」商標，原處分及訴願決定認事用法均有違誤云云。
四、惟查，系爭「PINKKI」商標圖樣，係由外文「Pinkki」所構成，該外文並無任何
    意義；原告謂系爭商標設計理念係為符合年輕女性，而取粉紅色「pink 」之諧
    音，並在字尾加上「i」云云，苟如所言，取「pink」為其外文圖樣即可，又何
    須在字尾多加「i」字？何況此均為原告主觀之意思，非為一般消費者所能認知
    ；又系爭商標與據以異議商標外文圖樣之字體，僅有手寫及電腦排版之不同而已
    ，看不出系爭商標有何特殊之藝術氣質或設計意匠；再者，系爭商標指定使用之
    商品為一般鞋類，並非特別高級之商品，其消費者為一般大眾，亦非特殊之女姓
    族群。次查，參加人雖為法國公司，據以異議商標「PIMKIE」為法國品牌，惟法
    語及英語在許多情形下其發音相同或近似，尤其在亞洲國家，英語為主要之第二
    外國語，我國人民對於外文之發音除非在單字中含有e、a、e等之字母，一般通
    常均以英語之KK音標作為發音之基礎；本件系爭商標圖樣上之外文「PINKKI」與
    參加人據以異議之「PIMKIE」商標，二者均為少數六個字母、二個音節組成，其
    中有四個以上字母之排列重疊及順序相同，即據以異議商標「PIMKIE」（讀音類
    如pim-ki），系爭商標「PINKKI」（讀音類如pin-ki），且二者商標皆以「PI」
    起頭，而第三個字母「M」與「N」於外觀或發音上均極相彷彿，因此「PIM」與
    「PIN」外觀及發音均極端酷似，又據以異議商標之後三字母「KIE」之「E」並
    不發音，系爭商標之後三字母「KKI」，「KK」重疊，因此「KIE」與「KKI」發
    音完全相同；是系爭商標與據以異議商標，異時異地隔離觀察或連貫唱呼之間，
    難謂無使相關商品購買人產生混同誤認之虞，應屬近似之商標；且二者復均指定
    使用於靴鞋等相同或類似商品，自有商標法第三十七條第十二款之規定之適用，
    應不得註冊。至於原告所舉非屬近似商諸案例，核與本件案情不同，且屬另案問
    題，尚不得比附援引執為有利於原告之論據。又原告訴稱據以異議商標在我國有
    未使用之情事乙節，核屬得否另案申請撤銷其專用權之範疇，與本件論究商標是
    否近似無關。另本件商標既應依商標法第三十七條第十二款規定撤銷其審定，其
    是否尚有違反同條第七款之規定，即毋庸論究，均併此敘明。
五、綜上所述，本件原告起訴意旨，並非可採；被告所為系爭商標之審定應予撤銷之
    處分，並無違誤，訴願決定予以維持，亦無不合；原告訴請撤銷，為無理由，應
    予駁回。
據上論結，本件原告之訴為無理由，依行政訴訟法第九十八條第三項前段，判決如主
文。
中      華      民      國    九十二    年      一      月    二十九    日
                           臺 北 高 等 行 政 法 院  第二庭
                                             審判長 法  官  徐瑞晃
                                                    法  官  吳慧娟
                                                    法  官  李得灶
右為正本係照原本作成。
如不服本判決，應於送達後二十日內向本院提出上訴狀並表明上訴理由，如於本判決
宣示後送達前提起上訴者，應於判決送達後二十日內補提上訴理由書（須按他造人數
附繕本）。
中      華      民      國    九十二    年      二      月      十      日
                                                    書記官  陳清容


司法院資訊處製作；財團法人民間司法改革基金會備份。
